【裁判字號】    98,交易,136
【裁判日期】    980930
【裁判案由】    過失傷害
【裁判全文】
臺灣嘉義地方法院刑事判決             98年度交易字第136號
公  訴  人  臺灣嘉義地方法院檢察署檢察官
被      告  乙○○
上列被告因過失傷害案件，經檢察官提起公訴（98年度偵字第
4183號），本院判決如下：
    主  文
乙○○犯過失傷害罪，處有期徒刑參月，如易科罰金，以新臺幣
壹仟元折算壹日。
    犯 罪 事 實
一、乙○○於民國97年12月25日上午11時15分許，駕駛車牌號碼
    ZV-5248號自用小客車，沿嘉義市○○路由北往南行駛，嗣
    行經該路段與延平街交岔口時，適甲○○騎乘車牌號碼ZGG-
    881號輕型機車，沿嘉義市○○街由東往西方向駛至，乙○
    ○本應注意車輛行至無號誌之交岔路口，應減速慢行，做隨
    時停車之準備，而依當時天候晴、日間自然光線、柏油路面
    乾燥無缺陷及障礙物、視距良好，並無不能注意之情事，竟
    疏未注意，致乙○○所駕駛之自用小客車左前車身與行經劃
    有「倒三角形」讓路線之無號誌交岔路口，支線道車未暫停
    讓幹線道車先行之甲○○輕型機車車頭發生碰撞，造成甲○
    ○受有頭部外傷、右側第9至第11根肋骨骨折併氣血胸、腹
    部挫傷及肝臟裂傷、下背挫傷、腰椎第4節至第5節椎間盤突
    出之傷害。乙○○於肇事後，在犯罪未被有偵查權之公務員
    或機關發覺前，即向據報到場處理之嘉義市政府警察局交通
    隊警員表明為肇事車輛之駕駛人，並自首接受裁判。
二、案經甲○○訴由嘉義市政府警察局第一分局報請臺灣嘉義地
    方法院檢察署檢察官偵查起訴。
    理  由
一、按被告以外之人於審判外之陳述，經當事人於審判程序同意
    作為證據，法院審酌該言詞陳述或書面陳述作成時之情況，
    認為適當者，亦得為證據。當事人、代理人或辯護人於法院
    調查證據時，知有第159條第1項不得為證據之情形，而未於
    言詞辯論終結前聲明異議，視為有前項之同意，刑事訴訟法
    第159條之5定有明文。查本件認定事實所援引之證據，關於
    證據能力，提示被告乙○○未於言詞辯論終結前聲明異議，
    視為同意，而本院審酌該等審判外陳述作成當時之過程、內
    容、功能等情況綜合判斷，認具備合法可信之適當性保障而
    具證據能力，均得採為認定事實之基礎，合先敘明。
二、訊據被告固坦認於上揭時、地駕駛車牌號碼ZV-5248號自用
    小客車與行經該處由告訴人甲○○所騎乘車牌號碼ZGG-881
    號輕型機車發生碰撞。告訴人甲○○並因而受有頭部外傷、
    右側第9至第11根肋骨骨折併氣血胸、腹部挫傷及肝臟裂傷
    、下背挫傷、腰椎第4節至第5節椎間盤突出之傷害等事實，
    惟矢口否認有何過失傷害犯行，辯稱其就該次交通事故並無
    過失云云。經查，上揭犯罪事實業據告訴人甲○○之指訴綦
    詳，復有道路交通事故現場圖1紙、道路交通事故調查報告
    表1份、照片12張等在卷可資佐證，而告訴人甲○○因該次
    交通事故而受有頭部外傷、右側第9至第11根肋骨骨折併氣
    血胸、腹部挫傷及肝臟裂傷、下背挫傷、腰椎第4節至第5節
    椎間盤突出之傷害，亦有財團法人天主教聖馬爾定醫院診斷
    證明書1紙可稽。按車輛行經無號誌之交岔路口，應減速慢
    行，作隨時停車之準備，道路交通安全規則第93條第1項第2
    款定有明文。被告既係領有合格駕照之人，而事發當時天候
    晴、日間自然光線、柏油路面乾燥、無缺陷，無障礙物，視
    距良好，被告並無不能注意之情事。然被告駕車行經無號誌
    該肇事之交岔路口，並未減速慢行，做隨時停車之準備，致
    其所駕車輛左前車頭與沿嘉義市○○街由東往西方向駛至之
    告訴人所騎乘機車之前車頭發生碰撞，被告自有過失，此節
    亦與臺灣省嘉雲區車輛行車事故鑑定委員會98年7月13 日嘉
    雲鑑980403字第0985802389號函覆之鑑定意見書所為分析結
    果一致，更足佐證被告過失之責，有該鑑定意見書在卷可查
    （見偵卷第15至17頁）。又告訴人因被告之過失行為，受有
    前揭傷害，已如前述，顯見被告之過失行為，與告訴人所受
    傷害間，具有相當因果關係。雖告訴人騎乘機車行經劃有「
    倒三角形」讓路線之無號誌交岔路口，支線道未暫停讓幹線
    道車先行之過失，不無過究，然此亦無解於被告就該次肇事
    之過失責任。綜上事證，被告過失傷害犯行要屬無疑；本案
    事證明確，被告犯行，應堪認定。
三、核被告所為，係犯刑法第284條第1項前段之過失傷害罪。又
    被告於肇事後，在犯罪未被有偵查權之公務員或機關發覺前
    ，即主動向據報到場處理之嘉義市政府警察局交通隊警員表
    明其為肇事車輛之駕駛人，並接受裁判等情，有嘉義市○○
    ○道路交通事故肇事人自首情形紀錄表（見警卷第16頁）附
    卷可佐，是被告對偵查機關尚未發覺之犯罪，自首而接受裁
    判，得依刑法第62條前段之規定減輕其刑。爰審酌被告並無
    犯罪之素行（有臺灣嘉義地方法院檢察署刑案資料查註紀錄
    表及臺灣高等法院被告前案紀錄表各一份附卷可按），雖達
    成調解，惟未履行調解內容，及其過失程度、專科畢業之智
    識程度，犯後猶否認犯行等一切情狀，量處如主文所示之刑
    ，併諭知易科罰金之折算標準，以示懲儆。
據上論斷，應依刑事訴訟法第299條第1項前段，刑法第284條第1
項前段、第62條前段、第41條第1項前段，刑法施行法第1條之1
第1項、第2項前段，判決如主文。
本案經檢察官林俊良到庭執行職務。
中    華    民    國    98    年    9    月    30    日
                  交通法庭    法  官  王慧娟
以上正本證明與原本無異。
如不服本判決應於收受判決後10日內向本院提出上訴書狀，並應
敘述具體理由；其未敘述上訴理由者，應於上訴期間屆滿後20日
內向本院補提理由書（均須按他造當事人之人數附繕本）「切勿
逕送上級法院」。告訴人或被害人如對於本判決不服者，應具備
理由請求檢察官上訴，其上訴期間之計算係以檢察官收受判決正
本之日期為準。
中    華    民    國    98    年    9    月    30    日
                              書記官  黃子祝
附錄本判決論罪之法條：
中華民國刑法第284條第1項
因過失傷害人者，處6月以下有期徒刑、拘役或5百元以下罰金，
致重傷者，處1年以下有期徒刑、拘役或5百元以下罰金。


司法院資訊處製作；財團法人民間司法改革基金會備份。
